# 关于分期付款的会计处理

提问人：liuwa99 时间：2017-11-16 16:51:26
陈版，您好： 业务如下：一服务类公司A向客户提供劳务输出，模式为先收钱，后提供劳务（时间跨度较长）。现有一保理金融公司，与公司A和客户签订三方协议，约定向客户提供分期付款。三方约定，A与客户签订劳务协议后，由保理公司提供资金给A公司，然后客户分期将资金支付给保理公司。保理公司与A公司签订应收账款债权转让协议，主要内容如下： 1 、双方约定如果客户不能按时还款，届时相关风险由保理公司承担，与A公司无关； 2 、A公司与客户之间的劳务风险由A公司自己承担； 3 、保理公司扣除相关成本后，将剩余资金划转给企业。
问题：A公司如何进行会计处理 1 、应收账款保理业务，按所有权转让方式处理。 借：应收账款-保理公司 贷：预收账款-客户 （签订协议时） 借：营业外支出、银行存款 贷：应收账款-保理公司（受到保理资金时）
2 、理解为A公司以劳务为抵押，向保理公司申请提前收款，提高公司资金回笼速度。 借：银行存款、财务费用 贷：短期借款（收到资金时） 借：短期借款 贷：收入 （劳务提供完成时）
3 、理解为保理公司为客户提供资金支持，与公司A无关， 借：银行存款、财务费用 贷：预收账款-客户 借：预收账款贷：收入（劳务提供完成时）
目前我倾向于第二种会计处理，望陈版指教。谢谢

回答人：chenyiwei
个人倾向于第三种（当然，因为服务期限较长，因此超过 1 年后将提供的服务对应的预收款应为非流动负债）。主要考虑是A不承担信用风险但承担商务合同下的履约风险，因此该款项的性质更接近于预收账款而不是短期借款。